MICHAUD FRANCK

Développeur frontend

frmi2018@gmail.com



+33 784 00 93 14



L'Hay-les-Roses (94240)



https://www.linkedin.com/in/franck-michaud-b60791179/



RESUME

J'ai travaillé 24 ans dans le secteur de la réparation et de l'aide à l'expertise automobile. Durant toutes ces années, j'ai évolué sur divers postes : graphiste 2D/3D, hotline, intégrateur de données, formateur dans mon domaine, suivi qualité et durant 3 ans responsable d'équipe.

Depuis le début de l'année 2021, j'ai choisi d'étendre mon domaine de connaissance en suivant une formation **Bootcamp** de 3 mois en **développement de site web et mobile**. Je continue depuis en autodidacte de me former en suivant des cours e-learning et de mettre en pratique mes compétences pour aquérir de l'expérience.

Je suis actuellement en recherche d'un poste à plein temps de **développeur frontend**.

EXPERIENCE

Indépendant (Mars 2021 - Present) Développeur frontend

- Analyser les besoins clients.
- Mettre en place une solution full stack MERN.
- Développer de nouvelles fonctionnalités.
- Améliorer la partie UX/UI.
- Réaliser une application mobile pour Android ou IOS.

Groupe SOLERA (février 2018 - mars 2021) Opérateur de base de données

Groupe SOLERA (octobre 2014 – janvier 2018) Chef d'équipe de gestion de données

Groupe SOLERA (septembre 2004 – septembre 2014) Opérateur de base de données

Sidexa (Avril 1996 – octobre 2004) Graphiste

COMPETENCES

- html
- css sass
- javascript
- react
- redux
- nodeis
- mongodb
- nosql
- git / github
- figma
- npm / yarn
- visual studio code
- framework Expo / react native
- framework vueis



https://github.com/frmi2018



http://michaudfranck.ovh/



http://portfolio.michaudfranck.ovh/

FORMATION

- Certification RS3729, Développement de site web et d'application mobile.
- Certifications e-learning sur udemy, openclasseroom ou linkedin learning.
- Bac Pro en Définition de Produits Industriels.









